de: Lacrosse-Ausrüstung inklusive: Armpolster; Suspensorien für Athleten; Stollen; Handschuhe; Helm; Lacrosse-Ball; Lacrosse-Schläger; Mundschutz; Rippenpolster; Schulterpolster; Sonstiges
el: Περιλαμβάνεται εξοπλισμός λακρός: Επιθέματα βραχίονα; Αθλητικό κύπελλο; Καρφιά; Γάντια; Κράνος; Μπάλα λακρός; Μπαστούνι λακρός; Προστατευτικό στόματος; Επιθέματα πλευρών; Επιθέματα ώμου; Άλλο
fi: Lacrosse-varusteet mukana: Käsivarsisuojukset; Alasuojat; Nappulakengät; Hanskat; Kypärä; Lacrosse-pallo; Lacrosse-maila; Hammassuoja; Rintasuojus; Olkapehmuste; Muu
sv: Lacrosseutrustning som ingår: Armdynor; Cuper för sporter; Klossar; Handskar; Hjälm; Lacrosseboll; Lacrosseklubba; Munskydd; Revbensskydd; Axelvaddar; Övrigt
vi: Bao gồm thiết bị bóng vợt: Băng bảo vệ cánh tay; Thiết bị bảo vệ vùng kín khi chơi thể thao; Thanh giằng; Găng tay; Mũ bảo hiểm; Bóng vợt; Gậy bóng vợt; Miếng bảo vệ miệng; Miếng đệm sườn; Đệm vai; Khác
bg-BG: Включено оборудване за лакрос: Подложки за ръце; Спортна купа; Бутонки; Ръкавици; Каска; Топка за лакрос; Стик за лакрос; Протектор за уста; Подложки за ребра; Подложки за рамене; Други
ru: Состав набора инвентаря для лакросса: Налокотники; Защита паха; Бутсы; Перчатки; Шлем; Мяч для лакросса; Клюшка для лакросса; Капа; Щиток на ребра; Наплечники; Другое
it: Attrezzatura da lacrosse inclusa: Imbottiture per le braccia; Coppa di protettiva; Scarpette; Guanti; Casco; Palla da lacrosse; Mazza da lacrosse; Paradenti; Protezioni per le costole; Spalline; Altro
tr: Lakros ekipmanları dahil: Kol pedleri; Sporcu kasık koruyucu; Kilitler; Eldivenler; Kask; Lakros topu; Lakros sopası; Ağız koruyucu; Kaburga pedleri; Omuz pedleri; Diğer
lt-LT: Į komplektą įeina lakroso įranga: Rankų apsauga; Kapšelio apsauga; Lakroso batai; Pirštinės; Šalmas; Lakroso kamuoliukas; Lakroso lazda; Burnos apsauga; Šonkaulių apsauga; Pečių apsauga; Kita
th: รวมอุปกรณ์ลาครอส: แผ่นป้องกันแขน; กระจับ; รองเท้าสตั๊ด; ถุงมือ; หมวกนิรภัย; ลูกบอลลาครอส; ไม้ลาครอส; ฟันยาง; อุปกรณ์ป้องกันซี่โครง; แผ่นป้องกันไหล่; อื่นๆ
ro-RO: Echipament de lacrosse inclus: Protecții pentru brațe; Protecții pentru organele genitale; Ghete; Mănuși; Cască; Minge de lacrosse; Crosă de lacrosse; Apărătoare dentară; Apărătoare pentru coaste; Apărătoare pentru umeri; Altele
da: Lacrosseudstyr medfølger: Armpuder; Skridtbeskytter til sport; Støvler; Handsker; Hjelm; Lacrosse-bold; Lacrosse-stav; Tandbeskytter; Rib-puder; Skulderpuder; Andet
cs: Obsažené vybavení k lakrosu: Podložky pro ruce; Suspenzor na atletiku; Kopačky; Rukavice; Helma; Lakrosový míček; Lakrosová hůl; Chránič zubů; Chrániče žeber; Ramenní vycpávky; Jiné
nb: Lacrosseutstyr inkludert: Armputer; Susp; Klosser; Hansker; Hjelm; Lacrosseball; Lacrossekølle; Munnbeskyttelse; Ribbeputer; Skulderputer; Annet
pt-PT: Equipamento de lacrosse incluído: Braçadeiras; Coquilha para desporto; Chuteiras; Luvas; Capacete; Bola de lacrosse; Stick de lacrosse; Protetor bucal; Protetores de costelas; Protetores de ombro; Outro
sk-SK: Vrátane lakrosového vybavenia: Podložky na ruky; Suspenzor; Kopačky; Rukavice; Prilba; Lakrosová lopta; Lakrosová palica; Chránič zubov; Rebrové vankúšiky; Ramenné vypchávky; Iné
hr-HR: Uključena oprema za lacrosse: Jastučići za ruke; Štitnik za genitalije; Kramponi; Rukavice; Kaciga; Lopta za lacrosse; Palica za lacrosse; Štitnik za usta; Jastučići za rebra; Jastučići za ramena; Ostalo
ko: 라크로스 장비 포함: 암 패드; 낭심 보호대; 클리트; 글러브; 헬멧; 라크로스 공; 라크로스 스틱; 마우스가드; 늑골 패드; 숄더 패드; 기타
ja: ラクロス装置付き: アームパッド; アスレチックカップ; クリート; グローブ; ヘルメット; ラクロスボール; ラクロススティック; マウスガード; リブパッド; 肩パッド; その他
zh-CN: 包含长曲棍球装备: 手臂垫; 运动奖杯; 防滑钉; 手套; 头盔; 长曲棍球; 长曲棍球棒; 牙套; 护肋垫; 肩垫; 其他
hu: Mellékelt lacrosse-felszerelés: Karvédők; Atlétikai szuszpenzor; Szegek; Kesztyű; Sisak; Lacrosse labda; Lacrosse bot; Szájvédő; Bordavédők; Vállvédők; Egyéb
pt-BR: Equipamento de lacrosse incluído: Almofadas de braço; Taça Atlética; Chuteiras; Luvas; Capacete; Bolas de lacrosse; Bastões de lacrosse; Protetor bucal; Costelas; Ombreiras; Outro
zh-TW: 包括長曲棍球裝備: 護肘; 護襠; 防滑釘; 一般手套; 頭盔; 袋棍球用球; 袋棍球棒; 牙套; 護甲; 肩墊; 其他
fr: Équipement de crosse inclus: Coussinets de bras; Coupe d’athlétisme; Crampons; Gants; Casque; Balles de lacrosse; Crosses de lacrosse; Protège-dents; Coussinets côtelés; Épaulettes; Autre
es: Equipo de lacrosse incluido: Almohadillas para los brazos; Copa atlética; Tacos; Guantes; Casco; Pelota de lacrosse; Palo de lacrosse; Protector bucal; Almohadillas; Bolsas de hombro; Otros
pl: Sprzęt do lacrosse w zestawie: Podkładki pod ramiona; Puchar sportowy; Łączniki; Rękawice; Kask; Piłka do lacrosse’a; Kij do lacrosse’a; Ochraniacz ust; Podkładki żebrowe; Nakładki na ramiona; Inne
nl: Lacrosse-uitrusting inbegrepen: Armbeschermers; Kruisbeschermer voor atletiek; Schoenplaten; Handschoenen; Helm; Lacrossebal; Lacrossestick; Gebitsbeschermer; Ribkussentjes; Schoudervullingen; Andere
sl-SI: Priložena oprema za lacrosse: Ščitniki za roke; Športni pokal; Čevlji za lacrosse; Rokavice; Čelada; Lacrosse žoga; Lacrosse palica; Ščitnik za zobe; Ščitniki za rebra; Ramenski ščitniki; Drugo
en: Lacrosse equipment included: Arm pads; Athletic cup; Cleats; Gloves; Helmet; Lacrosse ball; Lacrosse stick; Mouthguard; Rib pads; Shoulder pads; Other